# 请教现货交易所执行什么会计制度？企业会计准则吗？有什么特殊规定？

提问人：0020 时间：2013-04-14 20:12:01
请教现货交易所执行什么会计制度？企业会计准则吗？有什么特殊规定？

回答人：chenyiwei
这种交易场所是否采用公司制的组织形式，即登记为有限责任公司或者股份有限公司？如果是，则其执行会计准则／制度的原则与一般企业相同。具体执行的会计准则／制度由董事会在相关法律法规规定的框架内通过决议确定。目前情况下应该是执行新准则的可能性较大些。